---
title: "Simple Descriptive Exploration Simba"
author: "Marco Arthur"
date: "8/22/2019"
output: html_document
---

```{r setup, include=FALSE}
knitr::opts_chunk$set(echo = TRUE)
library(tidyverse)
library(readr)
# setwd('~/simba')
locale('pt')
Biometrias <- read_csv("Biometrias.csv", skip = 9)
Biometrias <- read_delim("Biometrias.csv", 
    ";", escape_double = FALSE, trim_ws = TRUE,
    locale = locale(decimal_mark = ","),
    skip = 9)
# medidas para quelonios
Quelonio <- read_delim("Quelônio.csv",
    ";", escape_double = FALSE, trim_ws = TRUE,
    locale = locale(decimal_mark = ","),
    skip = 9)
# exames
Exames <- read_delim("Exames.csv", ";", escape_double = FALSE,
    locale = locale(decimal_mark = ","),
    trim_ws = TRUE, skip = 9)

```

# Biometria
Dados de biometrias

## Pré processamento

Os dados crus aprensentam alguns caracteres nulos, caracteres de controle que não podem ser visualizados, devendo, portanto, ser retirados. Há, assim, uma etapa de pré-processamento para retirada desses caracteres.

## Variáveis

Ao todo são 14 variáveis para biometrias. A maioria trata de valores categóricos.
```{r}
names(Biometrias)
```

## Contagens

### Espécies
```{r}
especies <- as.factor(Biometrias$`Espécies - Espécie`)
sort(table(especies))
```

### Valor Categórico de Tipo 

```{r}
tipo <- as.factor(Biometrias$Tipo)
sort(table(tipo))
ggplot(Biometrias, aes(x=Tipo) ) + geom_bar() +  ggtitle("Biometrias") + xlab("Tipo") + ylab("Atendimentos")
```


# Quelônios

Também conhecidas como tartarugas marinhas.

## Variáveis

Neste caso as variáveis são em sua maioria medidas contínuas, relativas ao tamanho, peso, etc...

```{r}
names(Quelonio)
```

## Espécies

Contagem dos dados categóricos para espécies de tartaruga marinha.
Nota-se que algumas não puderam ser identificadas, provavelmente por estarem em fase avançada de putrefação.

```{r}
Quelonio %>%
  group_by(`Espécies - Espécie`) %>%
  summarise(count = n())
```

## Médias por espécie

Valores médios dos parâmetros medidos, agrupado por espécie.
```{r}
grupos <- Quelonio %>%
  group_by(`Espécies - Espécie`)
  
grupos %>%
  summarise(
    Total = n(),
    comprimento_medio = mean(`Comprimento total (cm)`, na.rm = T),
    carapaca_media = mean(`Comprimento curvilíneo carapaça (cm)`, na.rm = T)
  ) %>%
  filter(Total > 10)
```

## Distribuição para as Chelonia Mydas

Como existe um alto número de exemplares da espécie Chelonia Mydas, é de interesse obeservar sua distribuição no diversos parâmetros. Tratando-a à parte das demais espécies.

```{r}
mydas <- Quelonio %>% filter(`Espécies - Espécie` == 'Chelonia mydas')
ggplot(mydas, aes(x = `Comprimento total (cm)`)) + geom_histogram( na.rm = T, bins = 50)
```

## Distribuição do Tamanho (cm) todas espécies

Usando os gráficos de whiskers (que mostra a variância, média mediana e outliers).

```{r}
whisk_plot <- function(col_var) {
grupos %>%
  filter( !is.na(`Espécies - Espécie`) ) %>%
  group_by(`Espécies - Espécie`) %>%
  ggplot(aes(y = !! col_var , fill=factor(`Espécies - Espécie`))) + geom_boxplot( na.rm = T)
}
whisk_plot(quo(`Comprimento total (cm)`))
```

## Distribuição do tamanho cabeça (cm) Todas espécies

```{r}
whisk_plot(quo(`Comprimento cabeça (cm)`))
```

## Distribuição Largura máxima curvilínea plastrão
```{r}
whisk_plot(quo(`Largura máxima curvilínea plastrão (cm)`))
```

## Correlacionando e modelando

Algumas coisas podem começar a ser exploradas como correlacionadas, por exemplo, descobrir como o comprimento afeta a largura do plastrão. A relação é a mesma em diferentes espécies ? Existem medidas indiretas que podem ser tomadas para melhor correlação, exemplo, largura máxima x comprimento máximo (área virtual) x comprimento total ?

### Chelonia Mydas

#### Comprimento total x Largura máxima curvilínea
```{r}
mydas %>%
  ggplot(aes(x = `Largura máxima curvilínea carapaça (cm)`, y= `Comprimento total (cm)`)) + geom_point( na.rm = T)
```

#### Medidas da cabeça: Comprimento x Largura

```{r}
mydas %>%
  ggplot(aes(x = `Largura máxima cabeça (cm)`, y = `Comprimento cabeça (cm)`)) + geom_point(na.rm = T)
```
